臺灣高雄地方法院刑事判決　　　　　　　96年度易字第1066號
公　訴　人　臺灣高雄地方法院檢察署檢察官
被　　　告　乙○○
上列被告因傷害案件，經檢察官提起公訴（96年度偵字第1854號
），被告為有罪之陳述，本院合議庭裁定改依簡式審判程序審理
，判決如下：
    主  文
乙○○傷害人之身體，累犯，處有期徒刑參月，如易科罰金，以
新臺幣壹仟元折算壹日。
    事  實
一、乙○○於民國95年11月23日晚間11時20分許，未經許可侵入
    丙○○位於高雄市○○區○○街51巷15號之住處 (侵入住宅
    部分未據告訴)， 並因故與丙○○發生爭執，竟基於傷害他
    人身體之犯意，徒手毆打丙○○，致其受有顏面挫傷併撕裂
    3 公分 (併手術縫合)、 左膝挫傷、左右肘挫淤傷、左手紅
    腫、左虎口挫傷、左手挫傷及頸部挫傷等傷害。
二、案經丙○○訴請台灣高雄地方法院檢察署檢察官偵查起訴。
    理  由
一、本案被告所犯係死刑、無期徒刑、最輕本刑為3 年以上有期
    徒刑以外之罪，其於準備程序中就被訴事實為有罪之陳述，
    經法官告知簡式審判程序之旨，並聽取公訴人及被告之意見
    後，經本院裁定由受命法官獨任進行簡式審判程序，合先敘
    明。
二、前揭事實業據被告於本院審理中，坦承不諱，核與告訴人丙
    ○○指述之情節大致相符，此外，並有高雄醫學大學附設中
    和紀念醫院之診斷證書書1 紙、告訴人受傷照片等在卷足憑
    ，足認被告自白與事實相符，堪可採信。本案事證明確，被
    告前揭傷害犯行，洵堪認定。
三、核被告所為，係犯刑法第277 條第1 項普通傷害罪。被告前
    因過失傷害罪責，經本院判處有期徒刑3 月，於94年10月4
    日易科罰金執行完畢，以已執行論，其於有期徒刑執行完畢
    後五年內故意再犯本件有期徒刑以上之罪，係屬累犯，應依
    刑法第47條第1 項規定，加重其刑。爰審酌被告僅因細故即
    與告訴人大打出手，法紀觀念淡薄，其上開犯行已致告訴人
    受有身體之傷害，且迄今仍未與告訴人達成和解、賠償告訴
    人之損害，其行為實屬不當，而應受相當之刑事責罰，惟念
    及被告於本院審理中坦承犯行，態度良好，而告訴人所受傷
    害僅係皮肉外傷，犯罪情節非重，且告訴人就本案之發生尚
    非全然無因等其他一切情狀，量處如主文所示之刑，並諭知
    易科罰金之折算標準，以示懲儆。至於公訴人以被告有家庭
    暴力防治法前科，竟再為本件犯行請求量處有期徒刑8 月以
    上等語，惟本院審酌被告之犯罪情節後，認科處3 月之刑為
    適當，已如前述，公訴人所請尚嫌過重，自難照准，附此敘
    明。
據上論斷，應依刑事訴訟法第273 之1 第1 項、第299 條第1 項
前段，刑法第277 條第1 項、第47條第1 項、第41條第1 項，刑
法施行法第1 條之1 ，判決如主文。
本案經檢察官甲○○到庭執行職務。
中　　華　　民　　國　　96　　年　　4 　　月　　24　　日
                  刑事第五庭    法　官  張金柱
如不服本判決，應於送達後10日內，向本院提出上訴狀。
（須附繕本）
上正本證明與原本無異。
中　　華　　民　　國　　96　　年　　4 　　月　　24　　日
                              書記官  莊正彬
附錄本判決論罪之法條全文
刑法第277條條第1項
傷害人之身體或健康者，處3 年以下有期徒刑、拘役或1000元以
罰金。
